【裁判字號】    98,易,122
【裁判日期】    980326
【裁判案由】    竊盜
【裁判全文】
臺灣彰化地方法院刑事判決  98年度易字第122號
公  訴  人  臺灣彰化地方法院檢察署檢察官
被      告  丙○○
上列被告因違反竊盜案件，經檢察官提起公訴（97年度偵10716
號），被告於本院準備程序中，就被訴事實為有罪之陳述，經本
院合議庭裁定改行簡式審判程序，判決如下：
        主  文
丙○○竊盜，處有期徒刑貳月，如易科罰金，以新臺幣壹仟元折
算壹日；攜帶兇器竊盜，處有期徒刑伍月，如易科罰金，以新臺
幣壹仟元折算壹日。應執行刑有期徒刑陸月，如易科罰金，以新
臺幣壹仟元折算壹日。緩刑參年。
扣案之鑰匙壹支沒收之。
        犯罪事實
一、丙○○於民國97年11月12日23時30分許，在彰化縣二水鄉光
    進一巷親子公園，見塏育國際貿易有限公司所有未懸掛車牌
    引擎號碼QD00-000000A號之自小貨車停放多日無人看管，又
    未關車門，其竟意圖為自己不法之所有，基於竊盜犯意，持
    自備之鑰匙乙把發動竊取上開自小貨車，得手後，開離現場
    ，供己代步之用。又其於同年月13日1時許，駕駛上開自小
    貨車前往彰化縣溪洲鄉○○村○○路○段301號溪洲鄉圳寮村
    第三公墓，持姓名不詳年籍不詳之人所有擺放於上開小客車
    上足以作為兇器使用之鐵鋸三支，鋸斷溪州鄉公所有種植在
    上開公墓內之龍柏5株而竊取之，得手後，正搬運至上開車
    輛之際，適見員警駕駛警車前來，即棄車躲逸。嗣於同年月
    14日23時許，在有偵查犯罪職權之公務員發覺其為前開犯行
    前，自動向員警自首前揭犯行，願接受裁判，始查獲上情，
    並為警扣得龍柏五支、上開自小客車（上開物品分經被害人
    乙○○、甲○○領回）、鐵鋸三支及被告所有供竊盜車輛所
    用之鑰匙乙支。
二、案經彰化縣警察局北斗分局報請臺灣彰化地方法院檢察署檢
    察官偵查起訴。
        理  由
一、按「除簡式審判程序、簡易程序及第三百七十六條第一款、
    第二款所列之罪之案件外，第一審應行合議審判。」刑事訴
    訟法第284條之1定有明文；本件被告所犯係屬刑事訴訟法第
    376條第2款所列之罪，依法獨任審判。
二、查前揭犯罪事實，業據被告丙○○於警詢、偵訊及本院審理
    時坦承不諱，並有證人甲○○及乙○○於警詢證述明確，此
    外復有彰化縣警察局北斗分局扣押筆錄、扣押物品目錄表、
    彰化縣警察局車輛尋獲電腦輸入單、失主唯讀案件基本資料
    、塏育國際貿易有限公司之彰化縣政府營利事業登記證、贓
    物認領保管單及現場照片等件附卷及扣案之鐵鋸三支、鑰匙
    乙支在卷可參。足徵被告之自白確與事實相符。本件事證明
    確，被告上開犯行，洵堪認定。
三、核被告所為，係犯刑法第320條第1 項之普通竊盜罪及第321
    條第1項第3款之攜帶兇器竊盜罪。按刑法第321條第1 項第3
    款之攜帶兇器竊盜罪，係以行為人攜帶兇器竊盜為其加重條
    件，此所謂兇器，其種類並無限制，凡客觀上足對人之生命
    、身體、安全構成威脅，具有危險性之兇器均屬之，且祇須
    行竊時攜帶此種具有危險性之兇器為已足，並不以攜帶之初
    有行兇之意圖為必要（最高法院79年台上字第5253號判例可
    參）。查被告持卷附照片所示鐵鋸3支（見警卷第20頁）作
    為竊盜龍柏樹使用，為被告供承在卷，該質地為堅硬之金屬
    ，一端為銳利之齒狀，客觀上足認對他人之生命、身體、安
    全具有高度威脅之兇器。又按犯人在犯罪未發覺之前，向該
    管公務員告知其犯罪，而不逃避接受裁判，即與刑法第62條
    規定自首之條件相符，不以言明「自首」並「願受裁判」為
    必要（最高法院63年度臺上字第1101號判例、88年度臺上字
    第877號判決意旨參照）。再者，未經有偵查犯罪職權之公
    務員發覺其犯罪前，主動向警方坦承其前揭竊盜犯行，並接
    受裁判等情，有警詢、偵訊筆錄附卷可憑，依刑法第62條前
    段規定，各得減輕其刑。爰審酌被告不思循正當途徑獲取所
    需，任意攫取他人財物，輕忽他人之財產法益與努力價值成
    果，漠視法紀，及對他人努力所得之侵略，暨審酌被告之智
    識程度、社經地位、犯罪動機、手段、目的及、所生損害之
    程度，自首犯罪及犯後態度尚佳等一切情狀，各量處如主文
    所示之刑，並諭知易科罰金之折算標準。並定如主文所示應
    執行刑，及諭知易科罰金之折算標準。惟考量被告最後於89
    年間，因違反毒品危害防制條例案件，經本院裁定觀察勒戒
    及強制戒治處分，並於89年9月20日停止處分而釋放執行完
    畢後，此後，無其他不良素行，有台灣高等法院被告前案紀
    錄表一份在卷可查，足見其為本件犯行前5年以內，未曾因
    故意犯罪受有期徒刑以上刑之宣告，其自首坦承犯罪，且已
    與被害人達成和解，取得被害人之諒解，有和解書附卷可考
    ，且被害人損害程度尚非甚高，信其經此教訓後，當知警惕
    自省，無再犯之虞，本院認為上開罪刑，以暫不執行為適當
    ，以啟自新。扣案之鑰匙一支，為被告所有且供本件竊取上
    開車輛所用之物，應依刑法第38條第1項第2款之規定，宣告
    沒收。至於扣案之鐵鋸3支，固為被告竊取犯罪龍柏樹之犯
    罪工具，然被告於本院審理時供陳該鐵鋸非其所有之物，原
    係放置於上開車輛上等語，爰不予沒收，附此敘明。
據上論斷，應依刑事訴訟法第284條之1、第299條第1項前段，刑
法第320條第1項、第321條第1項第3款、第38條第1項第2款、第
62條前段、第41條第1項前段、第51條第5款、第74條第1項第2款
，刑法施行法第1條之1，判決如主文。
本案經檢察官鄭少到庭執行職務。
中    華    民    國    98    年    3     月    26    日
                  刑事第六庭      法  官  張德寬
以上正本證明與原本無異。
如不服本判決應於收受判決後10日內向本院提出上訴書狀，並
應敘述具體理由。其未敘述上訴理由者，應於上訴期間屆滿後
20日內向本院補提理由書(均須按他造當事人之人數附繕本)
「切勿逕送上級法院」。
告訴人或被害人對於判決如有不服具備理由請求檢察官上訴者，
其上訴期間之計算係以檢察官收受判決正本之日期為準。
中    華    民    國    98    年    3    月    26    日
                                  書記官  黃得翔
附錄本案論罪科刑法條全文：
中華民國刑法第320條
（普通竊盜罪、竊佔罪）
意圖為自己或第三人不法之所有，而竊取他人之動產者，為竊盜
罪，處 5 年以下有期徒刑、拘役或 5 百元以下罰金。
意圖為自己或第三人不法之利益，而竊佔他人之不動產者，依前
項之規定處斷。
前二項之未遂犯罰之。
中華民國刑法第321條
（加重竊盜罪）
犯竊盜罪而有左列情形之一者，處 6 月以上、 5 年以下有期徒
刑：
一、於夜間侵入住宅或有人居住之建築物、船艦或隱匿其內而犯
之者。
二、毀越門扇、牆垣或其他安全設備而犯之者。
三、攜帶兇器而犯之者。
四、結夥三人以上而犯之者。
五、乘火災、水災或其他災害之際而犯之者。
六、在車站或埠頭而犯之者。
前項之未遂犯罰之。


司法院資訊處製作；財團法人民間司法改革基金會備份。
